臺灣新竹地方法院宣示判決筆錄　　　　　 94年度訴字第820號
公　訴　人　臺灣新竹地方法院檢察署檢察官
被　　　告　甲○○
指定辯護人　本院公設辯護人乙○○
上列被告因違反毒品危害防制條例案件，經檢察官提起公訴（94
年度發查毒偵字第34、35、36號）、追加起訴（95年度毒偵字第
677 號、第702 號），及移送本院併案審理（94年度毒偵字第19
45號、第2085號、2165號、2278號、95年度毒偵字第116 號、第
183 號、第295 號、第677 號、第702 號、臺灣板橋地方法院檢
察署95年度毒偵字第1807號）後，聲請本院改依協商程序而為判
決，於中華民國96年7 月24日下午5 時在本院刑事第六法庭宣示
判決，出席職員如下：
法官起立朗讀判決全文、犯罪事實要旨、處罰條文，及告以上訴
限制、期間並提出上訴狀之法院，且諭知記載其內容：
一、主  文：
甲○○連續施用第一級毒品，累犯，處有期徒刑壹年陸月，減為
有期徒刑玖月。扣案之第一級毒品海洛因拾捌包（毛重柒點壹
公克），均沒收銷燬；扣案之注射針筒拾肆支、美娜水貳瓶、分
裝袋陸只、分裝匙貳支及止血帶壹條均沒收。又連續施用第二級
毒品，累犯，處有期徒刑捌月，減為有期徒刑肆月。應執行有期
徒刑壹年。扣案之第一級毒品海洛因拾捌包（毛重柒點壹公克
），均沒收銷燬；扣案之注射針筒拾肆支、美娜水貳瓶、分裝袋
陸只、分裝匙貳支及止血帶壹條均沒收。
二、犯罪事實要旨：
（一）甲○○前於民國81年間因違反肅清煙毒條例案件，經本院
      判處有期徒刑5 年確定，於81年9 月18日入監執行，至83
      年8 月2 日假釋出獄，迄86年8 月26日假釋期滿執行完畢
      。惟仍不知悔改，又因施用毒品案件，經本院以87年度毒
      聲字第734 號裁定送觀察、勒戒後，認無繼續施用毒品之
      傾向，由台灣新竹地方法院檢察官於87年10月23日以87年
      度偵字第6822號案為不起訴處分確定。嗣甲○○又於前開
      不起訴處分後5 年內之88年間，再因第2 次犯施用第1 級
      毒品海洛因與第2 級毒品安非他命案件，經本院以88年度
      毒聲字第454 號裁定送觀察、勒戒結果，認有繼續施用毒
      品之傾向，而由本院以88年度毒聲字第898 號裁定送強制
      戒治，其所犯施用毒品部分並由本院於88年12月13日以88
      年度訴字第286 號判決判處有期徒刑10月確定。嗣甲○○
      執行戒治滿3 月後，成效評定為合格，認無繼續戒治之必
      要，經本院以88年度毒聲字第2057號裁定停止戒治所餘戒
      治期間付保護管束，詎其於保護管束期間，竟復基於概括
      犯意，自88年10月間前案停止戒治後某時點起至89年2 月
      10日某時點止，先後多次施用第1 級毒品海洛因與第2 級
      毒品安非他命案件，經本院於89年4 月25日以89年度訴字
      第160 號判處有期徒刑10月確定。又於前案判決確定後，
      入監接續執行徒刑至91年2 月4 日假釋交付保護管束，於
      交付保護管束期間之91年3 月19日採尿起回溯前96小時內
      之某時，又在不詳處所，以不詳方法，施用第2 級毒品安
      非他命1 次，經本院於92年3 月3 日，以91年度易字第65
      9 號判決判處有期徒刑6 月確定，並於92年10月27日易科
      罰金繳清執行完畢。
（二）惟甲○○猶不知悔改，於觀察、勒戒處分執行完畢釋放後
      ，5 年內復基於施用第一級毒品海洛因、第二級毒品安非
      他命安非他命之概括犯意，(1)於93年12月2日起至95年4月
      4 日止，在其位於新竹市○○區○○里○ 鄰○○路381 號
      之家中，以針筒注射方式，以1 週施用1 次之頻率施用第
      一級毒品海洛因多次；(2)於95年3 月28日起至95年4 月4
      日止，在其上開家中，以將第二級毒品放在玻璃球內加熱
      施用方式，以每月施用1 次之頻率施用第二級毒品安非他
      命多次。嗣分別於以下時、地查獲：93年12月2 日16時
      30分，在新竹市○區○○街與興南街口查獲，並當場扣得
      海洛因1 包（毛重0.48公克）、注射針筒2 支、美娜水1
      瓶；94年1 月11日18時40分，在新竹市○○區○○路38
      1 號3 樓查獲，並當場扣得海洛因1 包（毛重0.3 公克）
      、注射針筒8 支；94年5 月19日21時30分許，在新竹市
      ○○街與民富街口查獲，並當場扣得海洛因1 包（毛重0.
      2 公克）；94年10月28日0 時30分，在新竹市○○路38
      1 號前查獲，並扣得海洛因4 包（共計毛重0.95公克）；
      94年12月15日20時許，在新竹市○○路381 號查獲，並
      扣得海洛因7 包（共計毛重1.9 公克）、橡膠止血帶1 條
      、注射針筒1 支、美娜水1 瓶；95年1 月2 日18時，在
      新竹市○○街103 號7 樓查獲，並扣得注射針筒1 支；
      95年1 月11日16時20分許，在新竹市○○街與武昌街口查
      獲，並扣得海洛因1 包（毛重0.4 公克）及注射針筒1 支
      ；95年1 月16日10時30分許，在新竹市○○街20號5 樓
      之2 查獲；95年2 月21日16時50分許，在台北縣三重交
      流道匝道口查獲；95年3 月28日22時，在新竹市○○區
      ○○路381 號前查獲，並扣得海洛因2 包（共計毛重1.3
      公克）、分裝袋6 只、分裝匙2 支；95年4 月4 日19時
      40分許，在新竹市○○區○○路381 號3 樓家中查獲，並
      扣得海洛因1 包（毛重1.6 公克）及注射針筒1 支。
三、處罰條文：
    毒品危害防制條例第10條第1 項、第2 項。
四、協商判決除有刑事訴訟法第455 條之4 第1 項第1 款之於本
    訊問程序終結前，被告撤銷協商合意或檢察官撤回協商聲請
    者；第2 款之被告協商之意思非出於自由意志者；第4 款之
    被告所犯之罪非第455 條之2 第1 項所定得以協商判決者；
    第6 款之被告有其他較重之裁判上一罪之犯罪事實者；第7
    款之法院認應諭知免刑或免訴、不受理者等情形之一，及違
    反同條第2 項之法院應於協商合意範圍內為判決；法院為協
    商判決所科之刑，以宣告緩刑或2 年以下有期徒刑、拘役或
    罰金為限之規定外，檢察官與被告均不得上訴。
五、如有前項得上訴之情形，得自收受宣示判決筆錄送達之日起
    10 日 內，向本院提出上訴書狀，上訴於第二審法院。
中　　華　　民　　國　　96　　年　　7 　　月　　24　　日
                  刑事第一庭書  記  官  陳美利
                            審判長法官  李毓華
以上正本係依照原本製作。
中　　華　　民　　國　　96　　年　　7 　　月　　24　　日
                            書  記  官  陳美利
附錄本案處罰實體法條全文：
毒品危害防制條例第10條
施用第一級毒品者，處6月以上5年以下有期徒刑。
施用第二級毒品者，處3年以下有期徒刑。
